Inventaris van de bestekken betreffende de Spoorwegen, 1860-1937
Nationaal Archief, Den Haag
Bestekken Spoorwegen
Spoorwegen Bestekken
1860-1937
W26575
21.60 meter; 235 inventarisnummers.
Normale geschreven, getypte en gedrukte documenten, geen bijzondere handschriften.
Nationaal Archief, Den Haag
Ministerie van Binnenlandse Zaken, 11e afdeling Spoorwegen, 1861-1877; Ministerie van Waterstaat, Handel en Nijverheid, afdeling Waterstaat, onderafdeling B (Spoorwegen), 1878-1888; Ministerie van Waterstaat, Handel en Nijverheid, afdeling II Spoorwegen, 1888-1900; Ministerie van Waterstaat, Handel en Nijverheid, afdeling Waterstaat S (Spoorwegen), 1900; Ministerie van Waterstaat, Handel en Nijverheid, afdeling Handel en Nijverheid, onderafdeling II (Spoorwegen), 1900; Ministerie van Waterstaat, afdeling Spoorwegen, 1901-1903; Ministerie van Waterstaat, Handel en Nijverheid, afdeling Waterstaat, 1903-1905; Ministerie van Waterstaat, afdeling Spoorwegen, 1905-1940
De verzameling stukken betreffende de Spoorwegen bestaat uit bestekken met tekeningen uit de periode 1860-1937: van de Maatschappij tot exploitatie van Staatsspoorwegen, de Hollandsche IJzeren Spoorweg Maatschappij, den Noord-Ooster Locaal Spoorwegmaatschappij en de Dienst tot aanleg van Staatsspoorwegen.
Archiefvorming
Geschiedenis van het archiefbeheer
De vermelde bestekken zijn afkomstig uit de bibliotheek van het ministerie van Verkeer en Waterstaat.
De bestekken zijn in 1960 aan het Algemeen Rijksarchief overgedragen.
De rechtstitel is (nog) onbekend
2.16
Aanwijzingen voor de gebruiker
Openbaarheidsbeperkingen
Volledig openbaar.
Materiële beperkingen
De banden bevatten kwetsbaar materiaal waar omzichtig mee om moet worden gegaan. De ingebonden bestektekeningen scheuren snel in.
Aanvraaginstructie
Openbare archiefstukken kunnen online worden aangevraagd en gereserveerd. U kunt dit ook via de terminals in de studiezaal van het Nationaal Archief doen. Om te kunnen reserveren dient u de volgende stappen te volgen:
U maakt een profiel aan op www.gahetna.nl, en logt vervolgens in
Via de archiefinventaris (alleen de beschrijvingen met rode nummers) selecteert u het gewenste archiefstuk door op de knop 'Reserveren' te klikken
In het volgende scherm geeft u aan op welke dag u het archiefstuk wilt inzien
Indien u zich bevindt in de studiezaal en een tafelnummer heeft ontvangen kunt u dit nummer vermelden. Als u geen tafelnummer heeft kunt u tafelnummer 777 laten staan
Vervolgens bevestigt u uw reservering door deze te versturen.
Verwant materiaal
Beschikbaarheid van kopieën
Verwante archieven
Behalve bij de afdeling Spoorwegen van het ministerie van Waterstaat zijn de bestekken ook bewaard gebleven bij de betreffende spoorwegmaatschappijen. Hun archieven berustten op Het Utrechts Archief. De bestekken zijn dikwijls in afzonderlijke archieffondsen ondergebracht:
archiefnr. 914 Hollandsche ijzeren spoorweg-maatschappij: bestekken
archiefnr. 915 Staat der Nederlanden: bestekken
archiefnr. 916 Maatschappij tot exploitatie van staatsspoorwegen: bestekken
archiefnr. 925 Noordoosterlocaalspoorweg-maatschappij, inv.nrs. 46-91.
Beschrijving van de series en archiefbestanddelen
- Bestekken van de Maatschappij tot Exploitatie van Staatsspoorwegen 1865-1937., 1.
  De bestekken zijn achteraf ingebonden. Sommige banden bevatten voorin een inhoudsopgave. De handgeschreven en getypte inhoudsopgaven noemen alleen het besteknummer en omschrijving. De gedrukte exemplaren bevatten daarnaast ook gegevens over de datum, laagste en hoogste inschrijver, aannemingssom en begroting.
  Vanaf 1880 is doorgaans achter elk bestek de bijbehorende tekeningen ingebonden; vóór 1881 is dat slechts incidenteel het geval.
  De inv.nrs. bevatten naast de bestekken voor openbaar aanbestede werken ook reeksen "openbare aanbestede leveringen voor het magazijn" ("Vernieuwingsfonds" t/m inv.nr. 81 als aparte serie, "Kleine serie"). Deze aanbestedingen zijn niet opgenomen in de inhoudsspecificaties van de hoofdreeks. Het betreft leveranties van bouwmaterialen, planken, spijkers e.d. Vermoedelijk zijn deze alleen bewaard gebleven, omdat ze bij de aanbestede werken zijn ingebonden.
  - Besteknrs. 1-26, 1865-1869; 1
    Hierbij de aanbestedingen van het zgn. Vernieuwingsfonds, nrs. 1-7 (niet gespecificeerd). Zonder inhoudsopgave.
    Met tekeningen behorende bij de besteknummers 15, 22 en 25.
    Zonder inhoudsopgave
    1 uitbreiden hoofdgebouw op de stations Velp, De Steeg, Dieren en Brummen ten behoeve van de lijn Arnhem-Leeuwarden, 1865
    2 maken goederenloods op het station Dieren ten behoeve van de lijn Arnhem-Leeuwarden, 1866
    3 maken houten abri en perron op het station Deinum ten behoeve van de lijn Harlingen-Nieuweschans, 1866
    4 maken en wijzigen van verschillende gebouwen en inrichtingen op het gedeelte Harlingen-Leeuwarden van de lijn Harlingen-Nieuweschans, 1866
    5 maken wachterswoning en bestrating te Maastricht, ten behoeve van de lijn Maastricht-Breda, 1867. (ontbreekt.)
    6 bouwen goederenloods, maken bestrating en leggen zijspoor te Echt ten behoeve van de lijn Maastricht- Breda, 1867
    7 maken twee wachterswoningen met bergplaats op het gedeelte Venlo-Eindhoven van de lijn Maastricht- Breda, 1867
    8 maken van een wachtkamer met bureau aan de wachterswoning op het station Vierverlaten ten behoeve van de lijn Harlingen-Nieuweschans, 1867
    9 bouwen 2 wachterswoningen op het gedeelte Venlo-Eindhoven, van de lijn Maastricht-Breda, 1867
    10 bouwen 2 wachterswoningen, maken 2 overwegen voor de wegen van peij naar Echt en de houtweg te Echt, ten behoeve van de lijn Maastricht-Breda, 1867
    11 uitbreiden hoofdgebouw op het station Leeuwarden ten behoeve van de lijn Arnhem-Leeuwarden, 1868
    12 maken gebouw, leggen zijspoor en enige verdere werken te Blerick, ten behoeve van de lijn Maastricht- Breda, 1868
    13 verbreden spoorwegdam, maken bestrating, leggen zijspoor te Helenaveen, ten behoeve van de lijn Maastricht-Breda, 1868
    14 opruimen keermuren van de doorgangen van de spoorweg bij de bastions 7 en 9 te Venlo, ten behoeve van de lijn Maastricht-Breda, 1868
    15 uitbreiden van het hoofdgebouw op de stations Franeker en Dronrijp ten behoeve van de lijn Harlingen- Nieuweschans, 1868
    16 bepleisteren buitenmuren van hoofdgebouwen en wachterswoningen op de lijn Harlingen-Nieuweschans, 1868
    17 maken Acht wachterswoningen op het gedeelte Harlingen-Leeuwarden ten behoeve van de lijn Harlingen-Nieuweschans, 1868
    18 wijzigen rijtuigenloods in een goederenloods met enige bijkomende werken te Deventer ten behoeve van de lijn Arnhem-Leeuwarden, 1869
    19 maken afrasteringen en afsluitingen op het gedeelte Harlingen-Leeuwarden ten behoeve van de lijn Harlingen-Nieuweschans, 1869
    20 plaatsen van overweghekken op het gedeelte Harlingen-Winschoten ten behoeve van de lijn Harlingen- Nieuweschans, 1869
    21 maken wachtkamer met bureau aan wachterswoning nr. 53, en perron bij het station Windesheim ten behoeve van de lijn Arnhem-Leeuwarden, 1869
    22 wijzigingen in het hoofdgebouw op het station Harlingen ten behoeve van de lijn Harlingen- Nieuweschans, 1869
    23 uitbreiden van de bovenbouw op het stationsemplacement Tilburg, ten behoeve van de lijn Maastricht- Breda, 1869
    24 maken wachtkamer met bureau aan wachterswoning nr. 98, en perron bij het station Peperga ten behoeve van de lijn Arnhem-Leeuwarden, 1869
    25 uitbreiden hoofdgebouw op het station Zuidhorn ten behoeve van de lijn Harlingen-Nieuweschans, 1869
    26 maken hoofd administratie gebouw bij de Moreelselaan te Utrecht, 1870. (ontbreekt.)
  - Besteknrs. 27-60, 1870-1871; 2
    Hierbij de aanbestedingen van het zgn. Vernieuwingsfonds, nrs. 8-9 (niet gespecificeerd). Zonder inhoudsopgave.
    27 maken en uitbreiden van verschillende gebouwen en enige verdere werken op het stationsemplacement Tilburg, ten behoeve van de lijn Maastricht-Breda, 1870
    28 Geen omschrijving. (ontbreekt)
    29 bepleisteren buitenmuren van hoofdgebouwen op de stations Wouw, Woensdrecht en Krabbendijke ten behoeve van de lijn Roosendaal-Vlissingen, 1870
    30 uitbreiden hoofdgebouw te Horst, ten behoeve van de lijn Maastricht-Breda, 1870
    31 maken gebouw, leggen zijspoor en enige verdere werken te Geleen ten behoeve van de lijn Maastricht- Breda, 1870
    32 aanbrengen van dekplanken aan de buitenzijde van de spoorstaven op de bruggen op de lijn Harlingen- Nieuweschans en op het gedeelte Meppel-Leeuwarden van de lijn Arnhem-Leeuwarden, 1870
    33 leveren van vierkant beslagen eikenhout voor 14 wissels ten behoeve van de lijn Harlingen- Nieuweschans, 1870
    34 maken wachtkamer met bureau aan wachterswoning nr. 38, en perron bij het station Diepenveen ten behoeve van de lijn Arnhem-Leeuwarden, 1870
    35 verwijderen aanwezige, en maken nieuwe bestrating op het station Steenwijk ten behoeve van de lijn Arnhem-Leeuwarden, 1870
    36 bepleisteren buitenmuren hoofdgebouwen te Markelo op de lijn Zutphen-Pr-grens, en te Dieren en Dedemsvaart op de lijn Arnhem-Leeuwarden, 1870
    37 uitbreiden hoofdgebouw op het station Grijpskerk ten behoeve van de lijn Harlingen-Nieuweschans, 1870
    38 maken wachtkamer met bureau aan wachterswoning en perron bij het station idaard-roordahuizum ten behoeve van de lijn Arnhem-Leeuwarden, 1871
    39 bepleisteren buitenmuren hoofdgebouwen te langeweg op de lijn Rotterdam-Breda en Gilze=Rijen en het bijgebouw te Boxtel, aan de lijn Maastricht-Breda, 1871
    40 bouwen wachterswoning te Deurne ten behoeve van de lijn Maastricht-Breda, 1871
    41 leggen en verleggen van sporen en wissels, maken onderbouw draaischijf, middenpaden en enige bijkomende werken op het station Zwolle ten behoeve van de lijn Arnhem-Leeuwarden, 1871
    42 leveren van vierkant beslagen eikenhout voor 14 wissels op het station Zwolle ten behoeve van de lijn Arnhem-Leeuwarden, 1871
    43 leveren puntstukken, ijzeren tongbewegingen en excentrischebewegingen voor uitbreidingen op het station Zwolle ten behoeve van de lijn Arnhem-Leeuwarden, 1871
    44 leveren spoorstaven wegens uitbreiding op het station Zwolle ten behoeve van de lijn Arnhem- Leeuwarden, 1871
    45 verlengen perron op het station Meppel ten behoeve van de lijn Arnhem-Leeuwarden, 1871
    46 uitdiepen en verbreden van de bermsloten op het gedeelte Utrecht-Waardenburg van de lijn Utrecht- Boxtel, 1871
    47 maken privaatgebouw op het station Hengelo ten behoeve van de lijn Zutphen-Pr-grens, 1871
    48 veranderen van wachthuizen en wachterswoningen tussen Moerdijk-Breda, van de lijn Rotterdam-Breda, en Breda-Eindhoven, van de lijn Maastricht-Breda, 1871
    49 verwijderen zinken dakbedekking, en aanbrengen nieuwe dakbedekking op de locomotievenloods te Groningen ten behoeve van de lijn Harlingen-Nieuweschans, 1871
    50 maken bestrating bij de goederenloods te Tilburg ten behoeve van de lijn Maastricht-Breda, 1871
    51 vlakmaken terrein, leggen van sporen te Tilburg ten behoeve van de lijn Maastricht-Breda, 1871
    52 maken los- en laadplaats tussen de locomotievenloods en het hoofdgebouw, wijzigen loodsen, gebouwtje in goederenbergplaats, te Bergen op Zoom van de lijn Roosendaal-Vlissingen, 1871
    53 maken wachtkamer met bureau aan wachterswoning nr. 22, en perron bij het station Rilland ten behoeve van de lijn Roosendaal-Vlissingen, 1871
    54 verleggen van het Noord oostelijk perron op het station van de Staatsspoorwegen te Utrecht ten behoeve van de lijn Utrecht-Boxtel, 1871
    55 leveren spoorstaven, eindverbindingen, haakbouten te Utrecht ten behoeve van de Staatsspoorwegen, 1871
    56 verplaatsen houten verfloods van damlust te Utrecht naar het station Eindhoven en inrichten tot voor locomotievenloods, maken gemetselde askuilen en enige verdere werken te Eindhoven ten behoeve van de lijn Maastricht-Breda, 1871
    57 leveren puntstukken, ijzeren tongbewegingen en excentrischebewegingen voor uitbreidingen op het station Utrecht ten behoeve van de lijn Utrecht-Boxtel, 1871
    58 vergroten losplaats en laadplaats, en maken douaneloods op het station Utrecht ten behoeve van de lijn Utrecht-Boxtel, 1871
    59 leveren van vierkant beslagen eikenhout voor wissels wegens de uitbreiding van het station Utrecht ten behoeve van de lijn Utrecht-Boxtel, 1871
    60 wijzigen gedeelte van de rijtuigenloods in een bergplaats voor goederen en enige bijkomende werken te Groningen ten behoeve van de lijn Harlingen-Nieuweschans, 1871
  - Besteknrs. 61-106, 1872-1873; 3
    Hierbij de aanbestedingen van het zgn. Vernieuwingsfonds, nrs. 10-14 (niet gespecificeerd). Zonder inhoudsopgave.
    Inhoudsopgave 1872-1873 nr 61-106, handgeschreven
    61 leveren spoorstaven, schroefbouten, haakbouten ten behoeve van de lijn Almelo-Salzbergen, 1872
    62 steiler opzetten van de taluds die aansluiten aan de vleugelmuren van, en aanbrengen van ankers aan enige bruggen gelegen in de lijn Harlingen-Nieuweschans, 1872
    63 bepleisteren buitenmuren hoofdgebouw te Steenwijk op de lijn Arnhem-Leeuwarden, 1871
    64 maken wachtkamer met bureau aan het haltegebouw, en perron bij het station Oude Schoot ten behoeve van de lijn Arnhem-Leeuwarden, 1872
    65 maken wachtkamer met bureau aan het haltegebouw, en perron bij het station Kropswolde ten behoeve van de lijn Harlingen-Nieuweschans, 1872
    66 herstellen van wachthuis nr. 21 bij de brug over de linge in de lijn Utrecht-Boxtel, 1872
    67 bouwen goederenloods (2x) te Venlo ten behoeve van de lijn Maastricht-Breda, 1872
    68 maken zonnewering aan het hoofd administratie gebouw bij de Moreelselaan te Utrecht, 1872
    69 maken hoofdgebouw te Boxtel ten behoeve van de lijn Maastricht-Breda, 1872
    70 aanbrengen van dekplanken aan de buitenzijde van de spoorstaven op de bruggen op het gedeelte Arnhem-Meppel van de lijn Arnhem-Leeuwarden, en op de lijn Meppel-Groningen, 1872
    71 leggen sporen en wissels, maken goederenloods, brug over de dwarsvaart, marquise aan het hoofdgebouw en enige bijkomende werken wegens uitbreiding van het station Utrecht ten behoeve van de lijn Utrecht- Boxtel, 1872
    72 maken riool in de scheidingssloot op het terrein van de centrale werkplaats te Tilburg ten behoeve van de lijn Maastricht-Breda, 1872
    73 leggen en verleggen van sporen, wissels en bestrating, maken privaatgebouw op het station Woensdrecht ten behoeve van de lijn Roosendaal-Vlissingen, 1872
    74 maken binnen verfwerk van het hoofd administratie gebouw bij de Moreelselaan te Utrecht, 1872
    75 maken wachtkamer met bureau aan wachterswoning nr. 66, en perron bij het station Dalfsen ten behoeve van de lijn Arnhem-Leeuwarden, 1872
    76 opruimen van het oude, en maken van nieuwe remmingwerken, steunpijlers en ducdalven bij de brug over het Kanaal door Zuid Beveland ten behoeve van de lijn Roosendaal-Vlissingen, 1872
    77 maken enige aardewerken, nieuwe toegangsweg en afsluitingen te Venlo ten behoeve van de lijn Maastricht-Breda, 1872
    78 maken verhoogde losplaats en laadplaats, leggen sporen en wissels, leveren dwarsliggers en maken van bestrating te Venlo ten behoeve van de lijn Maastricht-Breda, 1872
    79 maken wachtkamer met bureau en privaatgebouw aan het haltegebouw, en perron bij het station Tietjerk ten behoeve van de lijn Harlingen-Nieuweschans, 1872
    80 maken bestrating te 's-Heer Arendskerke ten behoeve van de lijn Roosendaal-Vlissingen, 1872
    81 uitdiepen en verbreden Noordelijke sloot langs de spoorweg van Horst tot Blerick, en het maken van twee syphonduikers ten behoeve van de lijn Maastricht-Breda, 1872
    82 maken bergplaats voor goederen op het station Beilen ten behoeve van de lijn Meppel-Groningen, 1872
    83 maken houten privaatgebouwtje met bijkomende werken op het station Meppel ten behoeve van de lijn Arnhem-Leeuwarden, 1872
    84 maken welput op het terrein van de centrale werkplaats te Tilburg ten behoeve van de lijn Maastricht- Breda, 1872
    85 maken zandterpen voor de te bouwen woningen bij de wachtposten nr, 120, 121 en 122 op het gedeelte Akkrum-Grouw van de lijn Arnhem-Leeuwarden, 1873
    86 herstellen van de dubbele wachterswoning nr 125 tussen Grouw en Wirdum ten behoeve van de lijn Arnhem-Leeuwarden, 1873
    87 uitbreiden hoofdgebouw op het station Goes ten behoeve van de lijn Roosendaal-Vlissingen, 1873
    88 afbreken van de bestaande keet, en maken wachterswoning bij de brug te Culemborg ten behoeve van de lijn Utrecht-Boxtel, 1873
    89 leggen van sporen en wissels, maken veelading op het station Zwolle ten behoeve van de lijn Arnhem- Leeuwarden, 1873
    90 wijzigen gedeelte van de rijtuigenloods in een reservoirgebouw wegens de uitbreiding van de waterbezorging op het station Bergen op Zoom ten behoeve van de lijn Roosendaal-Vlissingen, 1873
    91 wijzigen en vergroten locomotievenloods te Venlo ten behoeve van de lijn Maastricht-Breda, 1873
    92 maken wachtkamer met bureau aan het haltegebouw, en perron bij het station Nijeveen ten behoeve van de lijn Arnhem-Leeuwarden, 1873
    93 aanbrengen van dekplanken aan de buitenzijde van de spoorstaven op de bruggen op de lijn Utrecht- Boxtel, 1873
    94 uitbreiden van het hoofdgebouw op het station Akkrum ten behoeve van de lijn Arnhem-Leeuwarden, 1873
    95 leggen zijspoor en maken bestrating en enige verdere werken op het station Tegelen ten behoeve van de lijn Maastricht-Breda, 1873
    96 uitbreiden van het reservoirgebouw op het station Roosendaal ten behoeve van de lijn Roosendaal- Vlissingen, 1873
    97 maken reservoirgebouw op het station Kapelle=Biezelinge ten behoeve van de lijn Roosendaal- Vlissingen, 1873
    98 aanbrengen houten en geribd plaatijzeren dekken op 11 bruggen op het gedeelte Maastricht-Eindhoven van de lijn Maastricht-Breda, 1873
    99 aanbrengen van dekplanken aan de buitenzijde van de spoorstaven op de bruggen afsluitingen en bijbehorende werken op de draaibruggen ten behoeve van de lijn Harlingen-Nieuweschans, 1873
    100 maken verhoogde stoep, middenpaden, verleggen draaischijf, leveren en stellen van een marquise, leggen van sporen en wissels en enige verdere werken te Venlo ten behoeve van de lijn Maastricht-Breda, 1873
    101 leveren van eikenhouten dwarsliggers en vierkant beslagen eiken wisselhout ten behoeve van de uitbreiding van het station Venlo op de lijn Maastricht-Breda, 1873
    102 verbouwen van de dubbele wachterswoning nr 14 en 15 tussen Brummen en Zutphen behoeve van de lijn Arnhem-Leeuwarden, 1873
    103 maken bestrating op het station Utrecht ten behoeve van de lijn Utrecht-Boxtel, 1873
    104 leveren van eikenhouten dwarsliggers en vierkant beslagen eiken wisselhout ten behoeve van de lijn Almelo-Salzbergen, 1873
    105 leveren puntstukken, ijzeren tongbewegingen en excentrischebewegingen voor uitbreidingen op het station Venlo ten behoeve van de lijn Maastricht-Breda, 1873
    106 maken bestrating op het station Hedel ten behoeve van de lijn Utrecht-Boxtel, 1873
  - Besteknrs. 107-166, 1874-1876; 4
    Hierbij de aanbestedingen van het zgn. Vernieuwingsfonds, nrs. 15-22 (niet gespecificeerd). Met in de inhoudsopgave vernieuwingsfonds nr 15-22, handgeschreven
    Inhoudsopgave 1874-1876 nr 107-166, handgeschreven
    107 maken bergplaats voor goederen, verlengen van het perron, plaatsen van een hek, leggen en verleggen van sporen en wissels op het station Olst ten behoeve van de lijn Arnhem-Leeuwarden, 1874
    108 uitvoeren van grondwerken, leggen sporen en wissels, maken bestrating wegen uitbreiding van het station Bergen op Zoom ten behoeve van de lijn Roosendaal-Vlissingen, 1874
    109 bepleisteren buitenmuren van de brugwachterswoningen te Dieren en Zutphen ten behoeve van de lijn Arnhem-Leeuwarden, en van het hoofdgebouw te Laren ten behoeve van de lijn Zutphen-Pr-grens, 1874
    110 bepleisteren buitenmuren hoofdgebouw te Wirdum op de lijn Arnhem-Leeuwarden, 1874
    111 maken voor goederenloods, verhoogde laadplaats en losplaats een wachtershuisje te Boxtel ten behoeve van de lijn Maastricht-Breda, 1874
    112 maken stationschefswoning met enige bijkomende werken op het station Tietjerk ten behoeve van de lijn Harlingen-Nieuweschans, 1874
    113 maken bestrating met bijbehorende werken op het stationsplein te Hardegarijp en de straatweg van rijperkerk ten behoeve van de lijn Harlingen-Nieuweschans, 1874
    114 herstellen van twee dubbele wachterswoningen, nr 115 tussen Heerenveen en Akkrum, en nr 123 te Grouw ten behoeve van de lijn Arnhem-Leeuwarden, 1874
    115 maken goederenloods te Gilze=Rijen ten behoeve van de lijn Maastricht-Breda, 1874
    116 uitbreiden hoofdgebouw op het station Bergen op Zoom ten behoeve van de lijn Roosendaal- Vlissingen, 1874
    117 maken verhoogde losplaats en laadplaats, veelading, leggen en verleggen van sporen en wissels met bijkomende werken wegens uitbreiding van het station Peperga ten behoeve van de lijn Arnhem-Leeuwarden, 1874
    118 afbreken en weer opbouwen van drie wachterswoningen bij de wachtposten nr, 120, 121 en 122 op het gedeelte Akkrum-Grouw van de lijn Arnhem-Leeuwarden, 1874
    119 maken onderbouw grote draaischijf, vergroten locomotievenloods en enige werken voor waterbezorging te Boxtel ten behoeve van de lijn Maastricht-Breda, 1874
    120 maken bestrating van de toegangsweg op het station Geldermalsen ten behoeve van de lijn Utrecht- Boxtel, 1874
    121 uitbreiden goederenloods, maken bestrating en enige andere werken op het station Zwolle ten behoeve van de lijn Arnhem-Leeuwarden, 1874
    122 maken onderbouw, en opstellen bovenbouw grote draaischijf met bijbehorende werken op het station Middelburg ten behoeve van de lijn Roosendaal-Vlissingen, 1874
    123 maken, leveren en opstellen van een draaischijf van 13.5m middellijn te Boxtel ten behoeve van de lijn Maastricht-Breda, 1874
    124 maken gebouw voor smederij en bankwerkerij, uitbreiden gasleiding en waterleiding en enige verdere werken ten behoeve van de centrale werkplaats te Tilburg ten behoeve van de lijn Maastricht-Breda, 1874
    125 maken goederenloods tegen de westzijde van de bestaande bergplaats te Oisterwijk ten behoeve van de lijn Maastricht-Breda, 1874
    126 leveren van eikenhouten dwarsliggers en vierkant beslagen eiken wisselhout ten behoeve van de lijn Almelo-Salzbergen, 1874. (ontbreekt.)
    127 maken bestrating te Maastricht ten behoeve van de lijn Maastricht-Breda, 1874
    128 leggen zijspoor, maken bestrating en enige verdere werken te Maastricht ten behoeve van de lijn Maastricht-Breda, 1875
    129 leggen sporen en wissels, maken bestrating en enige verdere werken te Roermond ten behoeve van de lijn Maastricht-Breda, 1875
    130 maken gebouw voor bureau, machinistenkamer, smederij, magazijn in verbinding met de locomotievenloods te Eindhoven ten behoeve van de lijn Maastricht-Breda, 1875
    131 maken bergplaats voor goederen met bijkomende werken op de stations Velp en Brummen ten behoeve van de lijn Arnhem-Leeuwarden, en op het station Markelo ten behoeve van de lijn Zutphen-Pr-grens, 1875. (ontbreekt.)
    132 leggen zijspoor, maken bestrating en enige verdere werken te Susteren ten behoeve van de lijn Maastricht-Breda, 1875
    133 leggen van pannen op de daken van de werkplaats op het station Groningen ten behoeve van de lijn Harlingen-Nieuweschans, 1875
    134 uitbreiding van het hoofdgebouw te Schüttorf ten behoeve van de lijn Almelo-Salzbergen, 1875. (ontbreekt.)
    135 wijzigen van binnenmuren in de locomotievenloods met bijkomende werken ten behoeve van de lijn Harlingen-Nieuweschans, 1875
    136 leveren van eikenhouten dwarsliggers en vierkant beslagen eiken wisselhout ten behoeve van de uitbreiding van het station Boxtel op de lijn Maastricht-Breda, 1875
    137 maken wachterswoning bij de overweg in de Noordzeedijk tussen de stations Langeweg en Lage Zwaluwe ten behoeve van de lijn Rotterdam-Breda, 1875
    138 afbreken stenen wachtershuisje, en bouwen wachterswoning bij wachtpost nr 40 tussen Diepenveen en Olst ten behoeve van de lijn Arnhem-Leeuwarden, 1875